CURRICULUM VITAE

OLÁ, EU ME CHAMO ÁDRIO MOCELIN

UM BREVE "LEAD"

Gaúcho, 32 anos, Técnico Ambiental, Graduado em Geografia e mestrando do Programa de Pós Graduação em Ciências Ambientais, optou por priorizar sua cidade natal em 2016 e ingressa no mercado de trabalho com experiências diversas: Gestor Ambiental e Gestor de Logística e distribuição em empresa Pública Federal, Docência em Geografia e também é pesquisador vinculado à UCES (Buenos Aires) nas áreas de Meio Ambiente, Energia e Geografia.

FORMAÇÃO

Universidade de Ciências Empresarias e Sociais

Período: 2014 - em curso

Curso: Mestrado em Ciências Ambientais

Universidade Federal do Rio de Janeiro

Período: 2009 - 2013 **Curso:** Geografia

Marinha do Brasil

Período: Mar. 2009 – Jan 2010 Curso: Especialização em Logística

Universidade Federal do Rio Grande do Sul

Período: 2003 - 2005

Curso: Técnico em Meio Ambiente

EXPERIÊNCIA

Universidade de Ciências Empresarias e Sociais Período: Jun. 2014 – atual

Função: Pesquisador Acadêmico

Marinha do Brasil

Período: Jan. 2007 – Mar. 2014 Função: Gestor Ambiental

Universidade Federal do Rio de Janeiro

Período: Jun. 2009 — Jul. 2013 **Função:** Pesquisador Acadêmico

Marinha do Brasil

Período: Fev. 2010 – Dez. 2013 **Função:** Gestor de Distribuição e Logística

Iniciativa - Liderança

- Criatividade
- Adaptabilidade
- Consciência da qualidade
- Ética
- Compromisso com Resultados
- Gerenciar Tempo
- Gerenciar Recursos
- Planejamento e Organização

HABILIDADES

CorelDraw • • • • • •

Photoshop • • • • • •

Internet • • • • • •

Intranet • • • •

Mídias Sociais 🔵 🔘 🔘 🔘

- Capacitado a tomar iniciativa diante de situações profissionais assumindo responsabilidades na tomada de decisões com o objetivo de concretizar ideias;
- Valorizo o processo de expressão de ideias de modo claro;
- Influencio e conduzo pessoas para alcançar objetivos profissionais e sociais;
- Pré-disposição para aprender, vontade de me manter continuamente atualizado, oxigenando o conhecimento.

ÁREA DE ATUAÇÃO

- Meio Ambiente
- Geografia
- Desenvolvimento
 Sustentável
- Logística

Disponibilidade: Integral Portador de Deficiência: Não Pretensão Salarial: a combinar

IDIOMAS

Português

Espanhol
Inglês

Frances

CONTATOS

adriomocelin@hotmail.com (51) 82868088 / (51)32078058 R Duque de Caxias, 1531 /112 Centro-Porto Alegre/RS Brasil

> Solteiro - 17/05/1983 CPF: 003.885.760-06 RG: 30116457-0 Habilitação: AD